【裁判字號】    99,訴,2859
【裁判日期】    991028
【裁判案由】    毒品危害防制條例
【裁判全文】
臺灣板橋地方法院刑事判決              99年度訴字第2859號
公  訴  人  臺灣板橋地方法院檢察署檢察官
被      告  甲○○
上列被告因違反毒品危害防制條例案件，經檢察官提起公訴（99
年度毒偵字第5600號），被告於準備程序中就被訴事實為有罪之
陳述，經本院合議庭裁定由受命法官獨任進行簡式審判程序，判
決如下：
    主  文
甲○○施用第一級毒品，處有期徒刑玖月。又施用第二級毒品，
處有期徒刑伍月；扣案之玻璃球吸食器壹組、分裝杓壹支及殘渣
袋壹個，均沒收。應執行有期徒刑壹年；扣案之玻璃球吸食器壹
組、分裝杓壹支及殘渣袋壹個，均沒收
    事  實
一、甲○○前因施用毒品案件，經送觀察、勒戒，因認無繼續施
    用毒品之傾向，於民國87年9 月4 日執行觀察、勒戒完畢釋
    放，並由臺灣板橋地方法院檢察署檢察官以87年度偵字第17
    391 號為不起訴處分。其又因施用毒品，經送強制戒治，於
    89年2 月22日停止強制戒治出所，此次施用毒品犯行並經檢
    察官提起公訴，經本院以88年度重簡字第1031號判決判處有
    期徒刑3 月，與前所犯傷害罪經法院判處有期徒刑3 月，合
    定應執行刑有期徒刑5 月確定，於90年8 月17日執行完畢。
    其再因竊盜、施用第二級毒品等案件，經本院分別論罪科刑
    ，並由本院以92年度聲字第681 號裁定定應執行刑有期徒刑
    8 月，於92年6 月4 日執行完畢（以上均不構成累犯）；復
    因連續施用第一級毒品、施用第二級毒品，經本院分別以94
    年度訴字第1813號、99年度簡字第4465號判決判處有期徒刑
    1 年6 月、4 月確定在案（均尚未執行完畢，不構成累犯）
    。詎其猶不知悔改，基於施用第二級毒品甲基安非他命之犯
    意，於99年7 月6 日晚間8 時許，在臺北縣三重市○○街51
    號2 樓住處內，以將甲基安非他命放入玻璃球吸食器內燒烤
    吸食其煙霧之方式，施用甲基安非他命1 次。其另基於施用
    第一級（起訴書誤載為「第二級」）毒品海洛因之犯意，於
    同日施用甲基安非他命稍後，約隔一、二分鐘，在相同地點
    ，以將海洛因摻入香菸內燃燒吸食其煙霧之方式，施用海洛
    因一次。嗣於99年7 月7 日中午12時10分許（起訴書誤載為
    下午0 時30分許），員警據報前往上址查緝毒品案件時，經
    徵得甲○○之同意，員警進入甲○○上址住處執行搜索，結
    果扣得甲○○所有之玻璃球吸食器1 組、分裝杓1 支及殘渣
    袋1 個，始循線查悉上情。
二、案經臺北縣政府警察局新莊分局報告臺灣板橋地方法院檢察
    署檢察官偵查起訴。
    理  由
壹、程序事項
    本件被告甲○○所犯者非為死刑、無期徒刑、最輕本刑為3
    年以上有期徒刑之罪或高等法院管轄第一審案件，其於準備
    程序進行中，先就被訴事實為有罪之陳述，經告知其簡式審
    判程序之旨，並聽取公訴人、被告之意見後，本院業已依刑
    事訴訟法第273 條之1 第1 項之規定，裁定由受命法官獨任
    以簡式審判程序進行本案之審理。是依刑事訴訟法第273 條
    之2 之規定，本件之證據調查，即不受同法第159 條第1 項
    、第161 條之2 、第161 條之3 、第163 條之1 及第164 條
    至第170 條規定之限制。
貳、實體事項
一、上揭事實，業據被告甲○○於本院準備程序及審理時自白不
    諱，且其為警查獲時所採集之尿液檢體經送臺灣檢驗科技股
    份有限公司以酵素免疫分析法初驗、氣相層析質譜儀法複驗
    之結果，確呈安非他命、甲基安非他命、嗎啡之陽性反應，
    有該公司於99年7 月21日出具之濫用藥物檢驗報告1 份、臺
    北縣政府警察局新莊分局偵辦毒品、麻醉藥品案被移送人姓
    名及代碼對照表1 紙在卷可稽（見偵查卷第13-1頁、第47頁
    ），復有如前所述之玻璃球吸食器1 組、分裝杓1 支及殘渣
    袋1 個扣案可證，足認被告之自白與事實相符。再者，被告
    前因施用毒品案件，經送觀察、勒戒，因認無繼續施用毒品
    之傾向，於87年9 月4日 執行觀察、勒戒完畢釋放，並由臺
    灣板橋地方法院檢察署檢察官以87年度偵字第17391 號為不
    起訴處分，其又因施用毒品，經送強制戒治，於89年2 月22
    日停止強制戒治出所，此次施用毒品犯行並經本院判處有期
    徒刑3 月確定，嗣又迭犯施用毒品罪，經本院分別判處罪刑
    確定在案乙節，有臺灣高等法院被告前案紀錄表1 份在卷可
    考，足認被告此次施用毒品犯行，已非毒品危害防制條例第
    20條第3 項所稱「5 年後再犯」之情形，自應由檢察官依法
    訴追（最高法院95年度第7 次刑事庭會議決議參照）。從而
    本案事證明確，被告犯行堪予認定。
二、論罪科刑：
  (一)查海洛因、甲基安非他命分係毒品危害防制條例第2 條第2
    項第1 款、第2 款所定之第一級、第二級毒品。核被告所為
    ，係犯毒品危害防制條例第10條第1 項之施用第一級毒品罪
    ，及同條第2 項之施用第二級毒品罪。被告為施用而持有海
    洛因、甲基安非他命之低度行為，分別為施用之高度行為所
    吸收，均不另論罪。所犯上開2 罪，犯意各別，行為互殊，
    應分論併罰。被告於本院審理時，已供陳其施用海洛因之時
    間、地點明確，起訴書就此僅略載為「於99年7 月7 日下午
    1 時42分許為警採尿回溯26小時內之不詳時、地」，容有未
    恰，均應予更正如前揭犯罪事實欄所載。
  (二)爰審酌被告前已因施用毒品獲得不起訴處分之寬典，又迭經
    法院論罪科刑，竟仍不知戒除，顯然漠視法令之禁制，惟犯
    罪後坦承犯行，且所犯之施用毒品犯行乃戕害自己身心健康
    ，並未危及他人，暨其犯罪動機、目的等一切情狀，分別量
    處如主文所示之刑，並定其應執行刑。
  (三)99年7 月7 日扣案之玻璃球吸食器1 組、分裝杓1 支及殘渣
    袋1 個，均係被告所有，供其吸食甲基非他命所用之物，業
    據被告於警詢、偵查中及本院審理時供述明確，爰依刑法第
    38條第1 項第2 款之規定，併予宣告沒收。
三、據上論斷，應依刑事訴訟法第273 條之1 、第299 條第1 項
    前段，毒品危害防制條例第10條第1 項、第2 項，刑法第11
    條前段、第51條第5 款、第38條第1 項第2 款，判決如主文
    。
本案經檢察官簡志祥到庭執行職務。
中    華    民    國    99    年    10    月    28    日
                  刑事第三庭法  官  陳伯厚
上列正本證明與原本無異。
如不服本判決，應於判決送達後10日內敘明上訴理由，向本院提
出上訴狀 (應附繕本) ，上訴於臺灣高等法院。其未敘述上訴理
由者，應於上訴期間屆滿後20日內向本院補提理由書「切勿逕送
上級法院」。
                            書記官  高建華
中    華    民    國    99    年    10    月    28    日
附錄論罪科刑法條：
毒品危害防制條例第10條
施用第一級毒品者，處 6 月以上 5 年以下有期徒刑。
施用第二級毒品者，處 3 年以下有期徒刑。

司法院資訊處製作；財團法人民間司法改革基金會備份。
